臺灣高雄地方法院刑事判決　　　　　　　93年度訴字第3317號
公　訴　人　臺灣高雄地方法院檢察署檢察官
被　　　告　乙○○
　　　　　　　　　　（現羈押在台灣高雄看守所中)
上列被告因毒品危害防制條例案件，經檢察官提起公訴（94年度
毒偵字第6159號），暨移送併案（94年度毒偵字第3751號），被
告於準備程序就被訴事實為有罪之陳述，本院聽取當事人之意見
後，裁定改以簡式審判程序審理，本院判決如下：
    主  文
乙○○連續施用第一級毒品，累犯，處有期徒刑拾月；連續施用
第二級毒品，累犯，處有期徒刑伍月，扣案之甲基安非他命壹拾
肆包（合計驗前毛重伍拾點陸公克、驗後毛重肆拾玖點貳公克）
、殘留甲基安非他命之吸食器貳組、玻璃球壹個、塑膠鏟管壹支
均沒收銷燬之。扣案養樂多吸食器壹組及空夾鏈袋壹只均沒收之
。應執行有期徒刑壹年，扣案之甲基安非他命壹拾肆包（合計驗
前毛重伍拾點陸公克、驗後毛重肆拾玖點貳公克）、殘留甲基安
非他命之吸食器貳組、玻璃球壹個、塑膠鏟管壹支均沒收銷燬之
。扣案養樂多吸食器壹組及空夾鏈袋壹只均沒收之。
    事  實
一、乙○○曾於民國89年間因傷害案件，經本院以89年度易字第
    2281號判處有期徒刑4月確定，而於90年5月17日執行完畢。
    另於89年間因施用毒品案件，經本院以89年度毒聲字第9323
    號裁定送觀察、勒戒後，認無繼續施用毒品之傾向，由台灣
    高雄地方法院檢察署檢察官於89年12月11日以89年度毒偵字
    第7946號不起訴處分確定。詎乙○○明知海洛因、甲基安非
    他命業經公告列為毒品危害防制條例第2條第2項第1、2款第
    一、二級毒品，不得非法持有、施用，竟猶不知戒絕悔改，
    仍基於施用第一級毒品海洛因及第二級毒品甲基安非他命之
    概括犯意，自93年10月13日上午11時50分許回溯24小時內之
    某時起至94年4月30日下午11時45分許回溯24小時內之某時
    止，在高雄縣大寮鄉○○路209巷3號住處，以平均1至2星期
    施用1次之頻率，將第一級毒品海洛因粉末摻入香菸燒烤及
    將甲基安非他命晶體以玻璃吸食器隔熱燒烤吸食煙霧之方式
    ，連續施用第一級毒品海洛因及第二級毒品甲基安非他命多
    次，分別於93年10月12日下午3時40分許，在高雄縣大寮鄉
    ○○路209巷3號住處為警查獲，並扣得第2級毒品甲基安非
    他命14包（合計驗前毛重50.6公克、驗後毛重49.2公克）及
    殘留第2級毒品甲基安非他命之吸食器2組、玻璃球及塑膠剷
    管1支。另於94年4月30日下午10時50分許，在高雄縣大寮鄉
    ○○路298號空屋內為警查獲，並扣得乙○○所有預備供吸
    食甲基安非他命所用之養樂多吸食器1組及空夾鏈袋1只。
二、案經高雄市政府小港分局移送臺灣高雄地方法院檢察署檢察
    官偵查起訴暨移送併辦。
    理  由
壹、程序部分：
一、本件被告乙○○所犯係死刑、無期徒刑、最輕本刑為3年以
    上有期徒刑以外之罪，其於準備程序中就被訴事實為有罪之
    陳述，經法官告知簡式審判程序之旨，並聽取公訴人、被告
    之意見後，本院認為適宜獨任進行簡式審判程序，故本件適
    用簡式審判程序審理，合先敘明。
貳、實體部分：
一、上揭犯罪事實業據被告於本院審理中坦承不諱（參見本院審
    理卷第63頁），被告於93年10月12日、94年4月30日分別經
    警採尿送驗結果，均呈嗎啡及甲基安非他命陽性反應，分別
    有高雄市立凱旋醫院93年10月29日濫用藥物尿液檢驗報告及
    台灣檢驗科技股份有限公司94年5月23日濫用藥物尿液檢驗
    報告各1份在卷可參（參見93年度毒偵字第6159號偵查卷第
    58頁及本院審理卷第60頁）。又扣案之疑似甲基安非他命之
    晶體14包，經送驗結果，確屬第二級毒品甲基安非他命成分
    （合計驗前毛重50.6公克、驗後毛重49.2公克），另扣案之
    玻璃吸食器2個、玻璃球1個、塑膠鏟管1支，經檢驗結果，
    亦均含有殘留第2級毒品甲基安非他命陽性反應，此分別有
    高雄醫學大學附設中和紀念醫院檢驗報告17紙在卷可參。此
    外，復有被告所有預備供施用毒品之養樂多吸食器1組及空
    夾鏈袋1只扣案足憑。被告上開自白與事實相符，堪信為真
    實。
二、再查，被告於89年間因施用毒品案件，經本院以89年度毒聲
    字第9323號裁定送觀察、勒戒後，認無繼續施用毒品之傾向
    ，由台灣高雄地方法院檢察署檢察官於89年12月11日以89年
    度毒偵字第7946號不起訴處分確定等事實，有本院被告院內
    索引卡紀錄表、臺灣高等法院被告全國前案紀錄表、臺灣高
    雄地方法院檢察署刑案資料查註紀錄表各1份在卷可稽，被
    告經檢察官不起訴處分後，5年內2犯施用第一、二級毒品犯
    行，事證明確，應依法予以論罪科刑。
三、核被告所為，係犯該條例第10條第1項之施用第一級毒品罪
    及同條第二項之施用第二級毒品罪。被告雖先後非法持有甲
    基安非他命及持有海洛因多次，惟其持有後，進而施用，其
    持有之低度行為應被施用之高度行為所吸收，均不另論其非
    法持有毒品罪。被告連續多次施用第一、二級毒品行為，時
    間密接、犯罪構成要件相同，顯係基於概括犯意為之，均應
    依連續犯規定論處，並加重其刑。又其所犯前開二罪間，方
    法各別，行為互異，應分論併罰。另公訴人雖僅就被告於93
    年10月13日上午11時50分許回溯24小時內之某時施用第一、
    二級毒品1次之行為提起公訴，而未論及本案其他論罪部分
    ，然其既係基於概括犯意而分別施用第一、二級毒品多次，
    而與提起公訴之部分自分別有連續犯之裁判上一罪關係，依
    刑事訴訟法第267條規定，自為本案起訴效力所及，本院自
    得一併審理，併此敘明。末查被告於89年間因傷害案件，經
    本院以89年度易字第2281號判處有期徒刑4月確定，而於90
    年5月17日執行完畢之事實，有臺灣高等法院被告全國前案
    紀錄表及臺灣高雄地方法院檢察署刑案資料查註紀錄表各乙
    件附卷可稽，其於5年之內，再犯本件有期徒刑以上之罪，
    為累犯，應依刑法第47條之規定加重其刑，並依法遞加之。
    爰審酌被告前因施用毒品案件，經觀察勒戒後，竟再繼續施
    用毒品，顯見意志不堅，惟其犯罪係戕害自身及犯後態度等
    一切情狀，爰分別量處如主文所示之刑，以資懲儆，並定其
    應執行刑，以資懲儆。另扣案疑似甲基安非他命之晶體14包
    （合計驗前毛重50.6公克、驗後毛重49.2公克），經鑑定結
    果確屬第二級毒品甲基安非他命，有上開鑑定通知書在卷足
    憑，玻璃吸食器2組、玻璃球1個、塑膠鏟管1支，經送鑑定
    亦確殘留甲基安非他命，已如前述，爰依同條例第18條第1
    項前段之規定，宣告沒收併銷燬之。另扣案之養樂多吸食器
    1 組及空夾鏈袋1只，係被告所有預備供施用毒品之用，業
    據被告於本院審理時供承在卷（參見本院審理卷第70頁），
    爰依刑法第38條第1項第2款規定沒收。
據上論斷，應依刑事訴訟法第第273條之1第1項、299條第1項前
段，毒品危害防制條例第10條第1項、第2項、第18條第1項前段
，刑法第11條前段、第56條、第47條、第51條第5款、第38條第1
項第2款，判決如主文。
本案經檢察官甲○○到庭執行職務
中      華    民    國    94    年   5    月   30     日
                       鳳山刑事第二庭   法  官  廖建瑜
如不服本判決，應於收受送達後10日內向本院提出上訴書狀。
　　　　　　　　　　　　　　　　　　    書記官  張家榮
中　　華　　民　　國　　94　　年　　6 　　月　　6 　　日
毒品危害防制條例第10條
施用第一級毒品者，處 6 月以上 5 年以下有期徒刑。
施用第二級毒品者，處 3 年以下有期徒刑。
